【裁判字號】    95,聲,774
【裁判日期】    950417
【裁判案由】    聲請停止羈押
【裁判全文】
臺灣板橋地方法院刑事裁定               95年度聲字第774號
聲  請  人
即  被  告  甲○○
選任辯護人  沙洪律師
上列被告因違反毒品危害防制條例案件，經檢察官提起公訴（93
年度核退毒偵字第448 號）後，聲請具保停止羈押，本院裁定如
下：
    主  文
聲請駁回。
    理  由
一、本件被告甲○○因違反毒品危害防制條例案件，經檢察官提
    起公訴，本院訊問被告後，認被告涉犯毒品危害防制條例第
    十條第一項、第二項之施用第一級、第二級毒品罪，嫌疑重
    大，且被告經通緝始到案，有逃亡之事實，非予羈押，顯難
    進行審判及執行，有羈押之必要，而於民國九十五年二月十
    一日予以羈押在案。
二、聲請意旨略以：聲請人已坦承犯行，無羈押之必要，且聲請
    人設籍於台北縣板橋市○○路○段二六五巷二十弄四十九號
    ，該住址係伊姊洪素貞、姊夫羅茂松之住處，伊姊每日外出
    做生意，而羅茂松因與聲請人不合，致羅茂松收受法院傳票
    後，均未告知聲請人，因此聲請人不知遭法院通緝，又聲請
    人之父洪永禮現已八十四歲，年事已高又中風，均由聲請人
    照料，又聲請人於九十四年底因跌倒致左手肘受傷迄未痊癒
    ，左手掌已有麻痺情事，為此聲請准予具保停止羈押云云。
三、查被告甲○○於本院訊問時坦承自九十三年二月十日起至九
    十五年二月九日止連續多次施用海洛因及安非他命等情不諱
    ，且其迭次為警查獲後所採集之尿液檢體經鑑定結果均呈甲
    基安非他命及嗎啡陽性反應，並有代碼對照表及濫用藥物尿
    液檢驗報告等件附卷可稽，復有被告持有之海洛因及甲基安
    非他命等物扣案可資佐證，堪認被告甲○○涉犯毒品危害防
    制條例第十條第一項、第二項之施用第一級、第二級毒品罪
    ，嫌疑重大；又被告於九十三年二月十七日十九時三十分許
    ，在台北縣板橋市○○○路二九巷二弄三之四號五樓為警查
    獲後，經檢察官准予具保，由具保人呂俊琳繳納保證金後釋
    放被告，嗣檢察官提起公訴，本院依被告當時設籍之地址即
    台北縣板橋市○○街一二四巷七號五樓及其於偵查中陳報之
    居所即同市○○○路二九巷二弄三之四號傳喚、拘提被告，
    另通知具保人呂俊琳督促被告到庭，被告始終未到案，經本
    院於九十三年八月十一日發布通緝，始於九十四年一月二十
    一日為警緝獲，惟值班法官仍准被告自行具保後釋放，本院
    再依台北縣板橋市○○街一二四巷七號五樓及被告當時設籍
    之地址即台北縣板橋市○○路○段二六五巷二十弄四九號暨
    其陳報之居所即同市○○路一二八號三樓之二傳喚、拘提被
    告均無著，本院復於九十四年五月二十日發布通緝，嗣於九
    十五年二月十日為警緝獲，被告迭次經傳喚、拘提無著，經
    兩次發布通緝始為警緝獲，被告顯有逃亡之事實，非予羈押
    ，顯難進行審判及執行，有羈押之必要；又被告於九十五年
    二月十一日本院訊問時供稱：「我沒有住在戶籍地，沒有固
    定住居所，有時我在嘉義工作。」則其辯稱因伊姊夫羅茂松
    代收法院傳票後均未轉知伊，致伊不知遭法院通緝云云，不
    足採信。再者，被告雖於臺灣臺北看守所就診時主訴左手麻
    痺，惟該所安排以Ｘ光檢查結果並無異常現象，此有該所九
    十五年三月二十八日北所衛字第０九五０００三二五七號函
    及所附就診病歷暨放射科檢查申請報告單影本各一紙附卷可
    憑，顯見並無被告所述現罹疾病非保外就醫不能痊癒之情事
    。從而，本件核與刑事訴訟法第一百零一條第一項第一款之
    羈押要件相符，且此項羈押之原因仍然存在，不能以具保替
    代之。本件聲請為無理由，不能准許，應予駁回。
中    華    民    國    95    年    4     月    17    日
                  刑事第九庭  審判長法  官  樊季康
                                    法  官  連育群
                                    法  官  楊志雄
以上正本證明與原本無異
如不服本裁定應於送達後5日內向本院提出抗告狀。
                                書記官  郭玉芬
中    華    民    國    95    年    4     月    17    日


司法院資訊處製作；財團法人民間司法改革基金會備份。
